臺灣臺北地方法院民事簡易判決
109年度北簡字第16657號
原      告  台灣智慧光網股份有限公司

法定代理人  李慶煌  
訴訟代理人  毛俊凱  
被      告  春越營造股份有限公司


法定代理人  施茽荃  
訴訟代理人  林建榮  
            翁宗聖  
            向富廷  
上列當事人間請求損害賠償事件，本院於中華民國110年9月2日
言詞辯論終結，本院判決如下︰
    主   文
被告應給付原告新臺幣壹拾萬捌仟陸佰元，及自民國一百零九年
八月八日起至清償日止，按週年利率百分之五計算之利息。
訴訟費用由被告負擔。
本判決得假執行。但被告如以新臺幣壹拾壹萬捌仟陸佰元為原告
預供擔保，得免為假執行。
    事實及理由
一、被告經受合法通知，無正當理由，未於言詞辯論期日到場，
    核無民事訴訟法第386 條各款所列情事，爰依原告聲請，由
    其一造辯論而為判決。
二、原告主張：被告公司於民國109年5月18日在臺北市○○區○○○
    路○段00巷00號施作大樓建築工程時，破壞原告公司依法規
    申請於該址側溝放置之所屬纜線及相關財產，致使原告公司
    衍生財損、搶修成本，共計新臺幣(下同)118,600元。原告
    公司於109年7月17日以存證信函檢附損害明細通知被告辦理
    賠償和解事宜，至今未果，爰依電信法第45條第2項提起本
    件訴訟等語。並聲明：被告應給付原告118,600元，及自支
    付命令送達之翌日起至清償日止，按週年利率5%計算之利息
    。
三、被告則以：被告公司位於臺北市士林區重慶北路四段49巷工
    地的排水溝工程，早在106年間即已取得臺北市政府新工處
    及水利處審核核准，並領有核發合法建築執照(106建字第00
    90號)在案，原告公司所謂原先架設管線位址，係位在施工
    基地之私人土地範圍，又本件施工基地之所有權人昇揚建設
    開發股份有限公司、翁蓉琇從未事前同意或事後允許原告公
    司使用其名下土地，核與原告公司亦不存在「暫掛線纜」協
    議，更未曾因此接獲來自原告公司之使用對價，被告公司係
    在與土地所有人簽約、獲得法律上正當使用權源後，始進駐
    私人產權空間進行施工開發，原告公司本應積極處理、移置
    線路到合法產權位置，絕非可倒果為因，使原告公司可以恣
    意無償使用他人財產之餘，竟又向合法地主索討賠償，核此
    顯然違背一般誠信與社會秩序，自應予駁回等語，資為抗辯
    。並聲明：㈠原告之訴駁回。㈡如受不利判決，願供擔保請准
    宣告免為假執行。
四、原告主張被告公司於109年5月18日在臺北市○○區○○○路○段00
    巷00號施作大樓建築工程時，破壞原告公司於該址側溝放置
    之所屬纜線及相關財產等情，業據其提出臺北市政府同意雨
    水下水道暫掛纜線許可證、照片、估價單等件影本在卷可稽
    （見本院卷第55頁至第65頁），並為被告所不爭執，原告主
    張之前揭事實，堪信為真實。至原告請求被告應賠償修復系
    爭管線所支出之費用一節，則為被告所否認，並以前詞置辯
    。經查：
  ㈠按因修建房屋、道路、溝渠、埋設管線等工程或其他事故損
    壞電信設備者，應負賠償責任；電信設備係指電信所用之機
    械、器具、線路及其他相關設備，電信法第45條第2項、第2
    條第2 項分別定有明文。而該條項並未規定應負責償還修復
    費用者以有故意或過失為要件。即不問損壞者，有無故意或
    過失，均應負責償還修復費用（最高法院73年台上字第4656
    號判例要旨參照）。是損壞電信設備者，不問故意或過失，
    均應負損害賠償責任。經查，原告公司經臺北市政府工務局
    水利工程處核准，並與臺北市政府簽立臺北市雨水下水道雨
    水下水道暫掛纜線行政契約，於台北市○○區○○○路○段00巷00
    號、53號前側溝，均有依許可位置附掛等情，此有臺北市政
    府工務局水利工程處109年1月2日府授工水字第1086078341
    號函、臺北市政府臺北市雨水下水道雨水下水道暫掛纜線行
    政契約影本、臺北市政府同意雨水下水道暫掛纜線許可證、
    臺北市政府工務局水利工程處110年5月14日北市工水下字第
    1106003292號函（見本院卷第121頁至第141頁、第185頁）
    ，而依電信法第45條第2項之賠償責任規定係不問故意或過
    失一情，已如前述，是系爭管線既係被告所挖損，自須依前
    揭規定對原告負擔賠償責任。
  ㈡又按電信線路遷移費用依照原有線路型式、數量計算之。計
    算遷移費用時應以材料費、人工費、運屯費、道路路面修復
    費及施工補償費，分別按下列規定計算：一、材料費：如拆
    回材料堪用者以新料價七折折價，如無再利用價值者不予折
    價，拆回之材料應歸電信線路所屬機關（構）處理。二、人
    工費：按實際參加工作人數核實計算，工資以電信線路所屬
    機關（構）之員工薪津標準計算。三、運屯費：以料具自電
    信線路所屬機關（構）之工程單位或料庫運往作業現場之運
    費及該等料具屯住於屯住地與作業現場之費用為限。四、道
    路路面修復費：應按道路主管機關所訂標準核實計算。五、
    施工補償費：與遷移管線上下之地上物之補償費為限。電信
    線路遷移工程若採發包方式辦理，得依實際發包內容，按實
    際結算金額計算。電信線路遷移費用及電信設備損害賠償
    負擔辦法第14條定有明文，另同辦法第16條規定電信設備遭
    受損壞時，賠償費用之計費方法準用第14條規定辦理。本件
    原告主張其所有電信管線遭被告挖損，而支出修復費用共計
    118,600元等情，業據其提出估價單影本在卷可稽（見本院
    卷第65頁），被告並未就此金額予以爭執，而被告就此損害
    既應負賠償責任，則原告請求被告予以全數賠償，洵屬有據
　　。
五、從而，原告依電信法第45條第2項之規定，請求被告給付如1
    18,600元，及自支付命令送達翌日即109年8月8日起至清償
    日止，按年息5%計算之法定遲延利息，為有理由，應予准許
　　。
六、本件事證已臻明確，兩造其餘之攻擊或防禦方法及未經援用
    之證據，經本院斟酌後，認為均不足以影響本判決之結果，
    爰不逐一詳予論駁，併予敘明。　　　　　　　　
七、本件係就民事訴訟法第427 條適用簡易程序所為被告敗訴之
    判決，依同法第389 條第1 項第3 款規定，應依職權宣告假
    執行。並依被告之聲請，宣告被告於預供擔保後，得免為假
    執行。
八、本件訴訟費用負擔之依據：民事訴訟法第78條。
中　　華　　民　　國　　110 　年　　9 　　月　　16　　日
　　　　　　　  　       臺北簡易庭　
　　　　　　　　　            法　    官　郭美杏
以上正本係照原本作成。
如不服本判決，應於判決送達後20日內向本院（臺北市○○○路
0 段000 巷0 號）提出上訴狀。（須按他造當事人之人數附繕本
）。如委任律師提起上訴者，應一併繳納上訴審裁判費。
中　　華　　民　　國　　110 　年　　9 　　月　　16　　日
            　　　　　　　　　書　記　官  林玗倩